【裁判字號】    98,台上,4576
【裁判日期】    980813
【裁判案由】    違反毒品危害防制條例
【裁判全文】
最高法院刑事判決            九十八年度台上字第四五七六號
上  訴  人  甲○○
上列上訴人因違反毒品危害防制條例案件，不服台灣高等法院中
華民國九十八年六月二十二日第二審判決（九十八年度上訴字第
二二八七號，起訴案號：台灣板橋地方法院檢察署九十八年度毒
偵字第一００五號），提起上訴，本院判決如下：
    主  文
上訴駁回。
    理  由
按刑事訴訟法第三百七十七條規定：上訴於第三審法院，非以判
決違背法令為理由，不得為之。是提起第三審上訴，應以原判決
違背法令為理由，係屬法定要件；且必須依據卷內資料為具體之
指摘，並足據以辨認原判決已具備違背法令之形式，始屬相當。
如果上訴理由書狀所指摘事項，純係就原審已經詳細調查並於判
決理由內指駁說明之事項，執陳詞重為事實上之爭執，或對原判
決就系爭之法律疑義所為適法之闡述，徒憑己見任意指摘，客觀
上不足據以辨認原判決具備違背法令之形式要件時，即應認其上
訴為違背法律上之程式，予以駁回。又不服地方法院之第一審判
決而提起第二審上訴者，其上訴書狀應敘述具體理由，第二審法
院認為上訴書狀所述理由非具體理由者，應以判決駁回之，刑事
訴訟法第三百六十一條第一項、第二項、第三百六十七條前段分
別定有明文。本件原判決係以上訴人因不服第一審科刑之判決，
提起第二審上訴，其上訴意旨雖謂上訴人因車禍受傷疼痛難耐始
染上毒癮，由於戒斷不易，致涉犯多件毒品案件，遭移送法辦，
然上訴人素將第一、二級毒品同時施用，依刑法第五十五條規定
，應從一重論處，且施用毒品乃自戕行為，屬病患性犯人，多次
施用行為應依連續犯論處云云，然第一審判決以上訴人同時施用
第一、二級毒品犯行，事證明確，依想像競合犯，從一重論處上
訴人施用第一級毒品罪刑，已詳敘其認定所憑之證據及得心證之
理由，且刑法自民國九十五年七月一日起，已廢除連續犯之規定
，因認上訴意旨，徒憑己意，主張所為應依連續犯論處，並未依
據卷內既有訴訟資料或提出新事證，指摘或表明第一審判決關於
採證認事、適用法律或量刑有何足以影響判決本旨之違法或不當
，而構成足以撤銷之具體事由，難認已具體表明上訴理由，揆諸
首揭說明，其上訴不合法定要件，乃不經言詞辯論逕予駁回。從
形式上觀察，尚無違背法令之處。上訴人第三審上訴意旨猶執同
一陳詞，且以原判決一罪一罰，量刑失之過苛，定應執行刑竟達
有期徒刑五年六月，如同犯強盜重罪科刑，殊欠公允，並請求將
其所犯施用毒品各案合併審理，改判輕刑云云，顯未依卷證資料
，就原審所為，以不合法律上程式為由，駁回其第二審上訴之判
決，究有如何違背法令情形為具體指摘，自不足據以辨認原判決
已具備違背法令之形式要件。依上揭說明，其上訴即屬違背法律
上之程式，應予駁回。
據上論結，應依刑事訴訟法第三百九十五條前段，判決如主文。
中    華    民    國  九十八  年    八    月   十三   日
                      最高法院刑事第四庭
                          審判長法官  張  淳  淙
                                法官  劉  介  民
                                法官  蔡  彩  貞
                                法官  林  俊  益
                                法官  吳  信  銘
      本件正本證明與原本無異
                                      書  記  官
中    華    民    國  九十八  年    八    月  二十一  日
                                                      Ｅ


司法院資訊處製作；財團法人民間司法改革基金會備份。
